---
title: "SfL data sets"
output: rmarkdown::html_vignette
vignette: >
  %\VignetteIndexEntry{SfL data sets}
  %\VignetteEngine{knitr::rmarkdown}
  %\VignetteEncoding{UTF-8}
---

```{r setup, include=FALSE}
knitr::opts_chunk$set(collapse = TRUE, comment = "#>")
library(SfL)
```

SfL includes teaching data from linguistic and statistical examples. Use
`data(package = "SfL")` for the current installed list and `?data_s` (for
example) for variable-level documentation.

```{r}
data(package = "SfL")
```

The following objects are included in version 1.0.2:

```{r, echo=FALSE}
objects <- data.frame(
  object = c(
    "data_a", "data_c", "data_g", "data_k", "data_l", "data_o", "data_p",
    "data_r", "data_s", "data_t", "data_v", "data_z"
  )
)
knitr::kable(objects, col.names = "Data object")
```

## Lexical decision and lexical neighbourhood (`data_l`)

### Unsere Studie

Wir untersuchen, wie Menschen Wörter im mentalen Lexikon erkennen. Insgesamt
bearbeiten 60 Versuchspersonen jeweils 120 Wörter in einer
Lexical-Decision-Aufgabe. Manche Wörter erscheinen nach einem semantisch
verwandten Kontext, andere nach einem nicht verwandten Kontext. Gleichzeitig
unterscheiden sich die Wörter unter anderem hinsichtlich ihrer Häufigkeit,
Länge und lexikalischen Nachbarschaft.

Uns interessiert: Was macht ein Wort schnell und zuverlässig erkennbar? Dazu
analysieren wir sowohl die Reaktionszeit als auch die Antwortgenauigkeit.

```{r}
data("data_l")
dim(data_l)
names(data_l)
```

Eine vollständige Variablenbeschreibung ist unter `?data_l` verfügbar.
